# 政府拆迁的账务处理！

提问人：茶前饭后 时间：2017-03-19 11:04:07
公司过去一年忙着拆迁，但是政府的补偿款迟迟未到账，请问版主这些拆迁损失及员工安置费用暂挂什么科目？其他应收呢还是其他流动资产？毕竟将来还要用这些科目累计的资金抵补拆迁补偿款进一步账务处理呢。

回答人：chenyiwei
如果预计这些损失和费用最终都可以获得补偿的，则可以暂挂其他流动资产或其他非流动资产，根据预计收到补偿的时间和补偿的具体形式（如现金或房屋置换）而定。

提问人：zhs7403 时间：2017-03-20 09:11:24
陈老师，您的这个处理没问题，基于配比原则。但是比如资产相关的政府补助是收到以后在资产剩余其配比计入营业外收入。因此这个是否也可以考虑另外一种处理，类似资产相关政府补助，收到以后在剩余的时间后续转入，剩余的差额类似解释 3 号计入资本公积？

回答人：chenyiwei
主帖只涉及拆迁损失及员工安置费用问题。如果涉及与新资产购建相关的补助，则在实际收到后才进行账务处理，而不能暂挂其他流动或非流动资产。